【裁判字號】    94,訴,2089
【裁判日期】    950223
【裁判案由】    毒品危害防制條例
【裁判全文】
臺灣彰化地方法院刑事判決              94年度訴字第2089號
公  訴  人  臺灣彰化地方法院檢察署檢察官
被      告  丁○○
                    （另案在臺灣雲林第二監獄執行）
指定辯護人  劉嘉堯律師
上列被告因違反毒品危害防制條例案件，經檢察官提起公訴（94
年度偵字第3488號），本院判決如下：
    主  文
丁○○共同連續販賣第一級毒品，處有期徒刑拾年。扣案之門
號0000000000號SIM卡（易付卡）壹張沒收之；未扣案販賣第一
級毒品所得之財物新台幣拾貳萬壹仟元均沒收之，如全部或一部
不能沒收時，以其財產抵償之。
    事  實
一、丁○○（綽號「龍仔」）前曾因違反毒品危害防制條例案件
    ，經本院於民國九十一年十一月二十九日判決有期徒刑十月
    確定，於九十三年十一月二十七日執行完畢（未構成累犯）
    。詎其仍不知悔改，與丙○○（綽號「小隻」，檢察官另行
    發布通緝中）、戊○○（綽號「黑狗」，涉嫌販賣第一級毒
    品罪嫌，檢察官另行偵查中），基於共同意圖營利販賣第一
    級毒品海洛因之概括犯意聯絡，自九十三年七月間某日起，
    迄同年十月十七日止，先由丙○○出資向不知名之上游購買
    第一級毒品海洛因後，加以分裝，並由丙○○提供其使用之
    門號0000000000、0000000000（以上二門號均查無證據顯示
    係丙○○所有）、0000000000（登記使用者係NINKIT SUBAN
    ）、0000000000（登記使用者係乙○○）、0000000000（登
    記使用者係SIMDEIDONG SOMPHAN）、0000000000號（登記使
    用者係洪老猜）行動電話作為販毒聯絡工具，並僱用丁○○
    、戊○○二人，為其交付毒品海洛因予買受者，及收取財物
    ，又將其中門號0000000000、0000000000、0000000000號行
    動電話提供予戊○○使用，另外提供門號0000000000號行動
    電話供丁○○使用，連續為下列販賣海洛因之行為，丁○○
    因此每日可獲得丙○○提供約新台幣（下同）二千元之海洛
    因：
(一)、自九十三年七月間某日起迄同年九月二十二日十九時許，由
    乙○○以公共電話撥打戊○○所使用0000000000、00000000
    00、0000000000號等行動電話，而與丙○○、戊○○聯絡購
    買海洛因之事宜，嗣雙方於電話中約妥交易時間及地點後，
    再分別至彰化縣二林鎮○○路某家海釣場、芳苑鄉工業區、
    二林鎮○○路雅典游泳池等地點，或由戊○○出面，或由戊○○與丁○○一同出面，以每包一千元之價格，並以一手交
    錢，一手交貨（指海洛因）之方式，連續販賣海洛因予乙○○本人約六、七十次（包含二、三次與甲○○合買，每人各
    一千元，另於九十三年七月間以六百元購買0000000000號行
    動電話易付卡供丙○○使用，代價為一千元之海洛因一包）
    ，合計販賣所得為五萬九千元（以乙○○所述之最低次數六
    十次及價格每包一千元計算，為有利被告之認定，並扣除交
    付0000000000號行動電話易付卡折價一千元之部分，與甲○○合買海洛因部分，由乙○○支付之一千元部分，均合併在
    此計算）及0000000000號行動電話易付卡一張。
(二)、自九十三年九月初某日起至同年十月十六日及十七日止，由
    甲○○以其公共電話撥打丁○○所使用之0000000000號或戊○○所使用0000000000號行動電話，而與丁○○聯絡購買海
    洛因之事宜，嗣雙方於電話中約妥交易時間及地點後，再至
    彰化縣芳苑鄉工業區前或二林鎮○○路某海釣場，由丁○○
    或戊○○出面，以每包一千元（其中有二、三次係二千元）
    之價格，並以一手交錢，一手交貨（指海洛因）之方式，連
    續販賣海洛因予甲○○本人約六、七十次（包含二、三次與
    乙○○合買，每人各負擔一千元，並包含丁○○出面交付海
    洛因之五、六十次，及戊○○出面交付海洛因之十次），合
    計販賣所得為六萬二千元（以甲○○所述之最低次數六十次
    及價格計算【二千元以二次計，一千元以五十八次計，與乙○○合買海洛因部分，由甲○○支付之一千元部分，合併在
    此計算】，為有利被告之認定）。
(三)、嗣先於九十三年九月九日十二時許，在彰化縣二林鎮○○街
    一八六巷三號二樓戊○○租處為警查獲戊○○，並扣得海洛
    因二十三小包、甲基安非他命四小包、甲基安非他命吸食器
    一組、甲基安非他命玻璃球一個、注射針筒二支、分裝袋三
    十個、塑膠鏟管三支、NOKIA行動電話一支（內含門號00000
    00000號SIM卡一張）、門號0000000000SIM卡一張、拉鍊袋
    一個。再於同年十月十月二十三日十時許，在彰化縣溪湖鎮
    ○○路一七九號展雅賓館五一一號房為警查獲丙○○，並扣
    得丙○○所有海洛因七十五包、甲基安非他命三包、注射針
    筒二支。始循線查獲上情。
二、案經彰化縣警察局二林分局報請臺灣彰化地方法院檢察署檢
    察官告偵查起訴。
    理  由
一、上揭事實，訊據被告丁○○固坦承曾幫忙同案被告丙○○交
    付海洛因予證人乙○○、甲○○等人之事實，惟矢口否認有
    何販賣之犯行，辯稱：我沒有當面跟證人乙○○、甲○○拿
    過錢，我是過去找同案被告丙○○時，才順便幫他拿毒品給
    下游施用者云云，後來又辯稱：我都沒有跟他收錢，我是幫
    丙○○拿東西給他，次數我忘記了。可能其中一、二次有收
    錢，大部分都沒有，因為他打電話都是直接打給丙○○。有
    時候丙○○會和我一起去送貨，他會把錢直接拿給丙○○，
    若是他把錢拿給我，我就把錢拿給丙○○，這樣的次數大約
    有五、六次云云。惟查，上揭事實除業據被告於警詢時自白
    不諱外，並經
(一)、證人乙○○於本院證述：（是否認識丁○○、戊○○、丙○○？）三人均認識。丁○○叫「龍仔」、戊○○叫「黑狗」
    ，丙○○叫「小隻」。（如何認識？）購買海洛因才認識的
    。（何人介紹？）是我哥哥（指甲○○）介紹的。情形我也
    不會講，主要是吸毒的朋友介紹的。（他們三人是否一起的
    ？）我不知他們是否是團體，我知道他們是一起的。（是否
    施用海洛因？）有。是從九十一年開始施用，最後一次是九
    十三年中秋節。（認識他們三人即向他們購買海洛因？）是
    的。（認識他們多久？）被查獲前約半年至一年的時間。（
    那個時候施用海洛因每天施用幾次？）每天施用一、二次，
    每天大約需要一、二千元。（當時海洛因毒品來源？）也有
    跟別人買。也有跟他們三人買。（跟他們三人購買的時間有
    多長？）差不多半年的時間。（向他們三人購買次數？）大
    約二、三十次，我大部分是向「黑狗」（指戊○○）購買，
    大約向「黑狗」購買二、三十次，「小隻」（指丙○○）約
    一、二十次，丁○○也是約一、二十次，都是購買一千元。
    （如何聯絡？）打電話，有公共電話，也有家裡電話。他們
    手機號碼我忘記了。他們有提供我很多支電話，因為他們常
    常會換。（是否曾經打電話向「黑狗」購買，但是接電話的
    人是「小隻」的？）有。他們三人都有可能互接電話。（約
    在何地？）很多地方，有芳苑工業區，也有在芳苑的小路旁
    ，還有在二林。有時候我會和甲○○一起去，有時候我自己
    一個人去。‧‧‧一起購買時，每人一千元。（對方他們都
    會幾個人到來？）有時候一個人，有時候二個人。二個人來
    的時候都不一定跟特定的人，有時候是「黑狗」跟「小隻」
    ，有時候是「小隻」跟「龍仔」，有時候是「龍仔」跟「黑
    狗」。（是否於警詢時表示，先認識丙○○後，由他介紹戊○○、丁○○和你認識，丙○○並告訴你，以後買毒品（指
    海洛因）直接聯絡戊○○及丁○○？）是的。（是否主要是
    丙○○販賣毒品海洛因，但他同時提供你另外二名戊○○及
    丁○○，並表示你也可以向他們購買海洛因？）是的。（
    0000000000、0000000000、0000000000、0000000000、0000
    000000、0000000000這幾支電話有哪幾支印象比較深刻？）
    都有印象。（是否都是丙○○、丁○○、戊○○他們三人在
    使用？）是的。（你們有無金錢債務糾紛或是過節？）都沒
    有。（你說購買毒品海洛因是向丁○○、戊○○、丙○○，
    是否有交付金錢給丁○○？）有。次數約有一、二十次，我
    都是親自把錢交給丁○○。（購買毒品時，價格、數量是向
    何人聯絡？）有時候他們三個人都會輪流。（你向他們三個
    人購買毒品的時間是從何時開始？）大約是在被查獲前半年
    的時間，詳細時間我忘記了。大約是被查獲前二、三個月大
    約是九十三年七月的時候，最後一次是九十三年九月二十二
    日在二林新生路海釣場。（購買地點有哪些？）芳苑鄉○○
    區○○路。還有二林游泳池，大部分是這些地點比較常去。
    （是否當場把錢交給送貨者？）是的。（剛才稱向「黑狗」
    購買過二、三十次？）是的。差不多二、三十次，至於「小
    隻」、「阿龍」各約一、二十次。（總共向他們三人購買幾
    次？）我不知道有幾次。確定的次數我不知道，每個人差不
    多約一、二十次或二、三十次。總次數大約六、七十次，每
    次都是一千元。（這六、七十次有沒有包括和甲○○合買的
    ？）有包括二、三次是和甲○○合買的。（剛才的電話當中
    ，哪支比較常用？）0000000000這支電話比較常用。（為何
    會知道「黑狗」、「阿龍」是幫丙○○販賣？）丙○○交代
    的。他的意思是說可以找他們就可以買到。（是否申請過
    00000000 00供丙○○使用，代價為一千元海洛因一包？）
    有。那是易付卡的，我是用六百元購買的，然後跟他換一千
    元的海洛因。這是在我進來的前幾個月的事情等語（見本院
    九十五年二月七日審判筆錄第十七至二二頁）。
(二)、證人甲○○於本院審理中證述：（是否認識丁○○？）認識
    。我都叫他「龍仔」。（有無施用海洛因及安非他命？）有
    。海洛因施用到九十三年十月底，（甲基）安非他命施用到
    九十三年三月。（之前施用的海洛因及甲基安非他命向何人
    購買？）海洛因向「龍仔」買的，買的時間不久，大約一、
    二個月，是被查獲前的一、二個月。（一天施用幾次海洛因
    ？）一天吃一、二千元，可施用的次數不一定，最少可施用
    一次，最多可施用二次。那一、二個月我都是向「龍仔」購
    買的，我每天都有施用一、二千元，我每天都會跟他買。購
    買的次數大約有五、六十次。（為何之前在警、偵訊中說的
    購買次數比較少？）今日所說的比較正確。我是想通了，所
    以今日說的比較實在。（如何向「龍仔」購買？）我就是打
    電話去就有了，我大部分都是跟「龍仔」購買的。我是用公
    共電話打的，對方是行動電話。（0000000000號行動電話是
    否有印象？）有啦，可是時間久了，我不太記得。（除了丁○○之外，是否向其他人購買毒品海洛因？）有時候是向「
    黑狗」買的，但他的真實姓名我不知道。（你剛才是否有看
    到這個人在庭上？）有。就是剛才的另一個證人叫戊○○。
    （你向戊○○購買幾次？）大約有十次。（他們二人是否一
    起販賣？）我都是打同一支電話，大部分是丁○○來和我交
    易，有時候是戊○○。（買賣方式？）會約在芳苑鄉的工業
    區，然後一手交錢，一手交貨。和丁○○、戊○○的方式都
    是一樣。（和戊○○、丁○○間是否有金錢或債務關係或其
    他過節？）都沒有。（購買毒品的時候，都是你一個人去買
    還是有和其他人購買？）我有和我弟弟乙○○去。（你剛才
    說都是打同一支電話，是否能夠確定是哪一支電話？是0000
    000000或0000000000？）因為有時候他們的手機號碼會換掉
    ，這二支我都打過。（購買的時候是否都是和你弟弟一起購
    買，電話都是何人打的？）大部分都是我打的，有時候是我
    弟弟打的。接電話之人大部分都是丁○○。電話中會說要購
    買多少，然後約個地點等。（你剛才稱有向丁○○購買五、
    六十次，也向戊○○購買約十次，這當中有幾次是和乙○○
    一起購買？）其中大約有二、三次是我和弟弟乙○○一起出
    錢購買，其餘都是我自己一人出錢購買。（是否有打電話去
    ，然後接電話之人與送貨之人是不同的？）有時候有。大部
    分都是接電話之人送貨，可是接電話之人有時候是「黑狗」
    （指戊○○），有時候是「龍仔」（指被告）。（為何知道
    他們有販賣海洛因？）之前就認識丁○○，是吸毒朋友介紹
    認識的。是遇到之後才知道他們有賣。已經認識很多年有五
    、六年，但是都沒有在一起。（如何認識戊○○？）是去找
    丁○○之後才認識他的。因為有時候打電話去是戊○○接電
    話的，他送貨來就認識了。（是否認識丙○○？）看過他二
    、三次面。我曾經打電話要購買海洛因，他們送貨來的時候
    ，看見他坐在車上。（購買海洛因的地點除了芳苑工業區之
    外，是否還有其他地點？）有。還有在二林的海釣場，其餘
    地點我不記得了。（購買的金額大部分是一千元，是否有購
    買二千元？）大部分是一千元，二千元購買過二、三次。（
    與乙○○合買的次數是否只有二、三次？）是的。（與丁○○、戊○○有何仇恨？）沒有。（購買的時間為何？）是從
    九十三年九月初到九十三年十月中旬這段時間。（最後二次
    購買時間是否是在九十三年十月十六、十七日？）是的。（
    九月初到十月中旬大約只有五十天左右，為何說總共的購買
    次數高達六、七十次？）我有時候一天會購買二次等語（見
    本院九十五年二月七日審判筆錄第五至十頁）。
(三)、證人即共犯戊○○於偵查中證述：是人家打電話給丙○○買
    毒品，我跟丁○○是幫他送毒品，我們只送過海洛因，‧‧
    ‧地點都是二林附近，有時是我一個人，有時是我跟丁○○
    一起等語相符（見九十四年度偵字第三四八八號偵查卷第四
    七頁）。至於證人戊○○於本院翻異前詞，否認有與被告及
    丙○○共同販賣海洛因一節，揆諸上開證人乙○○、甲○○
    之證詞可知應係事後卸責之詞，亦與被告先後於警、偵供述
    之情節不符，不足採信，無從為被告有利之認定。
(四)、綜合上開(一)、(二)、(三)三點來看，足徵被告、戊○○二人確有
    受僱於丙○○，而與戊○○、丙○○有連續販賣毒品海洛因
    情事，因此被告、戊○○、丙○○等三人就連續販賣毒品海
    洛因之犯行，有犯意聯絡及行為分擔甚明。
(五)、按販賣毒品海洛因，刑責極重，故販賣毒品行為，均以隱匿
    方式為之，既無公定價格，復容易因分裝而增減份量，而每
    次買賣之價量，亦常隨雙方關係深淺、資力、需求量及對行
    情之認知、來源是否充裕等因素，而異其標準，非可一概而
    論，是以販賣之所得、次數及利潤，除非被告或丙○○坦承
    犯行，且價量俱臻明確外，究難察得詳實內情，然販賣之人
    從價差或量差中牟利之方式雖異，然其意圖營利而販賣則無
    二致，蓋毒品海洛因屬量微價高之物，販賣者皆有暴利可圖
    ，茍非意圖販賣營利，焉有甘冒被處重刑而販賣毒品之理，
    遑論販賣之對象即乙○○、甲○○與被告、戊○○、丙○○
    等三人間，並非至親好友，被告及戊○○、丙○○確有共同
    販賣第一級毒品海洛因，而有營利之意圖，要無疑義。又被
    告等人共同販賣予乙○○、甲○○二人，其中證人乙○○部
    分，以最低交易次數六十次計算（包含二、三次與甲○○合
    買，每人各一千元，另於九十三年七月間以六百元購買
    0000000000號行動電話易付卡供丙○○使用，代價為一千元
    之海洛因一包），合計販賣所得為五萬九千元（以證人乙○○所述之最低次數六十次及價格每包一千元計算，為有利被
    告之認定，並扣除交付0000000000號行動電話易付卡折價一
    千元之一次交易部分；與甲○○合買海洛因部分，由乙○○
    支付之一千元部分，則合併在此計算）及0000000000號行動
    電話易付卡一張。至於證人甲○○部分，以最低交易次數六
    十次計算（包含二、三次與乙○○合買，每人各負擔一千元
    ，並包含丁○○出面交付海洛因之五、六十次，及戊○○出
    面交付海洛因之十次），合計販賣所得為六萬二千元（以證
    人甲○○所述之最低次數六十次及價格計算【二千元以二次
    計，一千元以五十八次計，與乙○○合買海洛因部分，由甲○○支付之一千元部分，則合併在此計算】，為有利被告之
    認定），其販賣所得為十二萬一千元及0000000000號行動電
    話易付卡一張，亦堪認定。
(六)、是被告所辯，應係事後卸責之詞，不足採信。本件事證明確
    ，被告犯行堪以認定，應依法論科。
二、按海洛因係毒品危害防制條例所定之第一級毒品，不得非法
    販賣。核被告丁○○所為，係犯毒品危害防制條例第四條第
    一項販賣第一級毒品海洛因罪。被告為供販賣第一級毒品而
    持有該級毒品之低度行為，應為販賣之高度行為所吸收，不
    另論罪。又被告與丙○○、戊○○二人，就上開販賣第一級
    毒品海洛因犯行，具有犯意聯絡與行為分擔，應論以共同正
    犯。又公訴人雖未敘及被告等人自九十三年七月間某日起至
    同年九月中旬某日前止，及自九十三年九月初某日起至同年
    十月十五日止，分別販賣海洛因予乙○○、甲○○之事實，
    惟上開部分與起訴書所載被告連續販賣海洛因犯行間，具有
    連續犯之裁判上一罪關係，均為起訴效力所及，本院自應併
    予審判，附此敘明。再被告先後多次販賣第一級毒品海洛因
    犯行，時間緊接，基本犯罪構成要件相同，顯係基於概括之
    犯意反覆為之，為連續犯，應依連續犯之規定，論以一販賣
    第一級毒品海洛因罪（惟因被告所犯連續販賣第一級毒品罪
    ，其法定刑為死刑或無期徒刑部分，不得加重）。本院認為
    被告僅係受雇者，犯罪情節較之丙○○輕，販賣之對象為二
    人，販賣所得金額非鉅，販賣之數量及獲取之利益尚非龐大
    ，倘處以死刑或無期徒刑，實嫌過重，其犯罪在客觀上足以
    引起一般人之同情，情節堪可憫恕，故依刑法第五十九條之
    規定，酌量就被告上開犯行，酌減其刑。爰審酌被告年輕體
    健，明知施用毒品有害身心健康，竟販賣戕害身心之海洛因
    獲利，危害社會秩序，及其犯罪之動機、方法暨犯後態度等
    一切情狀，量處如主文所示之刑，以示懲儆。另本院審酌被
    告上開犯罪情節，認以對被告量處如主文所示之刑已足懲其
    行，尚無另對被告處以併科罰金刑之必要，附為敘明。
三、按毒品危害防制條例第十九條第一項規定，犯該條例第四條
    至第九條、第十二條、第十三條或第十四條第一項、第二項
    之罪者，其供犯罪所用或因犯罪所得之財物，均沒收之，如
    全部或一部不能沒收時，追徵其價額或以其財產抵償之。本
    規定所稱「追徵其價額」者，必限於所沒收之物為金錢以外
    之其他財物而無法沒收時，始應追徵其價額，使其繳納與原
    物相當之價額。如所得財物為金錢而無法沒收時，應以其財
    產抵償之，而不發生追徵價額之問題（參閱最高法院九十三
    年台上字第二七四三號判決要旨）。
(一)、至於九十三年九月九日十二時許，在彰化縣二林鎮○○街一
    八六巷三號二樓戊○○租處為警扣案海洛因二十三小包、甲
    基安非他命四小包、甲基安非他命吸食器一組、甲基安非他
    命玻璃球一個、注射針筒二支、分裝袋三十個、塑膠鏟管三
    支、拉鍊袋一個，雖分屬丙○○、戊○○所有，惟被告否認
    係其所有供其販賣海洛因所用之物，又查無積極證據證明係
    供被告與丙○○、戊○○犯或預備犯販賣海洛因犯行所用之
    物。同日扣案之NOKIA行動電話一支、門號0000000000SIM卡
    一張，亦乏證據證明係丙○○所有之物，爰均不在本案宣告
    沒收之。
(二)、上開同日扣案之門號0000000000號SIM卡一張，係乙○○交
    付丙○○以供折價換取一千元海洛因，已屬丙○○所有，且
    係因犯罪所得之財物，應依毒品危害防制條例第十九條第一
    項規定沒收之。
(三)、再於同年十月十月二十三日十時許，在彰化縣溪湖鎮○○路
    一七九號展雅賓館五一一號房為警扣得之海洛因七十五包、
    甲基安非他命三包、注射針筒二支，雖為丙○○所有，惟被
    告否認係其所有供其販賣海洛因所用之物，又查無積極證據
    證明係供被告與丙○○、戊○○犯或預備犯販賣海洛因犯行
    所用之物，爰均不不在本案宣告沒收之。
(四)、至於未扣案之販賣第一級毒品所得財物十二萬一千元應依同
    條例第十九條第一項之規定宣告沒收之，如全部或一部不能
    沒收時，以其財產抵償之。
(五)、丙○○提供之門號0000000000、0000000000（以上二門號均
    查無證據顯示係丙○○所有）、0000000000（登記使用者係
    NINKIT SUBAN）、0000000000（登記使用者係SIMDEIDONG
    SOMPHAN）、0000000000號（登記使用者係洪老猜）及據以
    使用之行動電話，尚乏積極證據足認屬丙○○所有，爰均不
    予宣告沒收之。
據上論斷，應依刑事訴訟法第二百九十九條第一項前段，毒品危
害防制條例第四條第一項、第十九條第一項，刑法第十一條前段
、第五十六條、第五十九條，判決如主文。
本案經檢察官林士富到庭執行職務
中    華    民    國    95    年    2     月    23    日
                  刑事第二庭    審判長法  官  石馨文
                                      法  官  黃齡玉
                                      法  官  李水源
以上正本證明與原本無異。
如不服本判決，應於判決送達後10日內，向本院提出上訴狀（須
附繕本）。
中    華    民    國    95    年    3     月    3     日
                                      書記官  廖建興
附錄論罪科刑法條：
毒品危害防制條例第四條
製造、運輸、販賣第一級毒品者，處死刑或無期徒刑；處無期徒
刑者，得併科新臺幣一千萬元以下罰金。
製造、運輸、販賣第二級毒品者，處無期徒刑或七年以上有期徒
刑，得併科新臺幣七百萬元以下罰金。
製造、運輸、販賣第三級毒品者，處五年以上有期徒刑，得併科
新臺幣五百萬元以下罰金。
製造、運輸、販賣第四級毒品者，處三年以上十年以下有期徒刑
，得併科新臺幣三百萬元以下罰金。
製造、運輸、販賣專供製造或施用毒品之器具者，處一年以上七
年以下有期徒刑，得併科新臺幣一百萬元以下罰金。
前五項之未遂犯罰之。


司法院資訊處製作；財團法人民間司法改革基金會備份。
